

# Over mij

Mijn naam is Dylan, ik ben 23 jaar. Ik ben een energieke, zelfstandige man met ervaring op verschillende gebieden. Klantgerichtheid en aanpakken zijn bij mij passende eigenschappen wat mag blijken uit mijn ervaring in de Action en in de bouw.

### **Educatie**

### **VMBO KADER**

D&P (dienstverlening en producten) HHC Uithuizen 2017-2020

### **MBO Niveau 4**

IT Sytems and Devices Noorderpoort Muntinglaan 2024 - heden

Rijbewijs

## **Hobbies**

- Hardlopen
- Voetballen
- Sporten
- Gamen

# Vaardigheden/Eigensc happen

- Leergierig, snel oppakken van nieuwe dingen.
- Communicatief sterk.
- Oog voor detail en altijd op zoek naar oplossingen.
- · Goede samenwerker.

# DYLAN BOONSTRA

## **Ervaring**

- Begonnen met een krantenwijk 2015-2017
- In de Zomer vakantiebaantjes zoals: Stropersen en Schoonmaken 2016-2018
- Horeca afwasser: 2019 2020

### **Teamleider Action**

Vulploegmedewerker/winkelmedewerker/ Teamleider 2020-2023

- Leiding geven aan de vulploeg, winkel openen en sluiten. Ondersteunen bedrijfsleider. Meedenken in eventuele veranderingen aan de winkel.
- Planningen maken, organiseren van de taakverdeling voor de ochtendmiddag- en avondploeg.

### Leerling Bouw ZZP

### Groningen/Hoogezand

2023 - Mei 2023

- Opruimen en Schoonmaken van de werkvloer.
- Samenwerken met andere leerlingen, meedenken en zoeken naar bouwkundige oplossingen.
- Isoleren van zowel plafond/wandjes als leidingen en buizen.